---
title: "ResultsBetter"
author: "Yu-Chen Xue"
date: "2018年6月6日"
header-includes:
  \usepackage{ctex}
output:
  html_document: default
  pdf_document:
    latex_engine: xelatex
---

```{r setup, include=FALSE}
knitr::opts_chunk$set(echo = TRUE)
```

## Load datasets 
```{r}
library(readr)
KidCreative <- read_csv("D:/WORKSPACE/DATASETS/KidCreative.csv")
```

### Have an overview on the dataset
```{r}
head(KidCreative)
summary(KidCreative)
```



### 利用所有的解釋變數構建回歸模型，查看結果匯報
根據匯報結果中的z value和Pr(>|z|)，Income對預測結果的影響最大。除此之外，`Is Female`,White所佔的比重也比較大。其他比較有影響力的解釋變數包括`Residence Length`, Minors, English, `Prev Child Mag`。
```{r}
KidCreative$Income <- as.numeric(KidCreative$Income)
model <- glm(Buy~ .- `Obs No.`, KidCreative, family = "binomial")
summary(model)
```

### Anova table
由anova table看出，Income變數對結果預測的貢獻遠遠大於其他變數
```{r}
anova(model)
```

### 查看模型所給出的各個解釋變數的勝率
可以看出，所有變數與結果呈現正相關關係。所有解釋變數中，White人群相對於`Not White`人群的購買意願差距最大，類似的現象同樣發生在`Is Female`, English,`Prev Child Mag`中。相對的，`Has College`的人群並沒有比`Not Has College`而言大很多
```{r}
exp(coef(model))
```

## 就上述幾個解釋能力比較強的解釋變數，就各個變數對應的人數和購買數作圖分析
### White
```{r}
KidCreative$`White` <- as.factor(KidCreative$`White`)
KidCreative$Buy <- as.factor(KidCreative$Buy)

ggplot(KidCreative, aes(x = `White`, fill = Buy)) + 
geom_bar(width = 0.75, position='dodge') + 
scale_fill_manual(values = c('gray43', 'steelblue1'))
```

### English
```{r}
KidCreative$`English` <- as.factor(KidCreative$`English`)
KidCreative$Buy <- as.factor(KidCreative$Buy)

ggplot(KidCreative, aes(x = `English`, fill = Buy)) + 
geom_bar(width = 0.75, position='dodge') + 
scale_fill_manual(values = c('gray43', 'steelblue1'))
```

### Income
```{r}
new_data <- read.csv("D:/WORKSPACE/DATASETS/KidCreative.csv")
new_data$Income <- as.integer(new_data$Income)
new_data$Buy <- as.factor(new_data$Buy)

 ggplot(new_data, aes(x = Income, fill = Buy)) + 
    geom_histogram(aes(y=(..count..)), position='dodge', bins=30) + 
    ylab("count")
    scale_fill_manual(values = c('gray43', 'steelblue1'))
```

### Prev Child Mag
```{r}
KidCreative$`Prev Child Mag` <- as.factor(KidCreative$`Prev Child Mag`)
KidCreative$Buy <- as.factor(KidCreative$Buy)

ggplot(KidCreative, aes(x = `Prev Child Mag`, fill = Buy)) + 
geom_bar(width = 0.75, position='dodge') + 
scale_fill_manual(values = c('gray43', 'steelblue1'))
```

## 既然Income對結果的解釋能力最大，那麼接下來討論只使用Income變數進行預測並顯示結果匯報
看Residual deviance和AIC數值可以得知，因為少了其他眾多變數，這個模型相比較於前面的一個模型而言，解釋能力不如前者。
```{r}
KidCreative <- read.csv("D:/WORKSPACE/DATASETS/KidCreative.csv")
model.income <- glm(Buy~ Income, KidCreative, family = "binomial")
summary(model.income)
```

### 接下來針對不同的Income數值，查看此模型的預測能力。先生成Income中各個數值所組成的數列
```{r}
x.seq <- seq(0, 75000, 1000)
x.seq
```

### 借助上述數列來做預測
```{r}
pred.income <- predict(model.income, list(Income=x.seq),type="response")
pred.income
```

### 購買機率大於%50的人群所對應的Income數值應該是大於63000，這裡再做一次驗證
```{r}
predict(model.income, list(Income=62000),type="response")
predict(model.income, list(Income=63000),type="response")
```

### 作圖總結上述結果
可見，雖然沒辦法單單根據人們的收入準確預測人們的購買的把握，但是Income很好地反映了一個明顯的趨勢：收入越高的人，購買意願越高
```{r}
plot(KidCreative$Income, KidCreative$Buy, pch = 1, xlab = "Income", ylab = "Buy")
lines(x.seq, pred.income)
```